臺灣高等法院臺南分院刑事判決　　　　　　九十三年度上易字第七七號
　　　上　訴　人
　　　即　被　告　戊　○　○
右上訴人因傷害等案件，不服臺灣臺南地方法院九十二年度易緝字第一三七號中華民
國九十三年一月十二日第一審判決（起訴案號：臺灣臺南地方法院檢察署九十年度偵
字第一０六四三號），提起上訴，本院判決如左：
      主      文
上訴駁回。
      事      實
一、緣己○○（業由原審以其傷害及毀損等罪判處有期徒刑二月及拘役五十日，上訴
    後，由本院另案判決駁回上訴而告確定）因其父劉明誠與丁○○（另案由臺灣臺
    南地方法院判決傷害確定）有財務糾紛，遂於民國（下同）九十年八月二十二日
    晚上，邀戊○○同行欲向丁○○索討債務。二人於同日晚上九時三十五分許，至
    丁○○位在台南縣關廟鄉○○村○○路五十三號之住處。二人進入丁○○之住處
    後，丁○○正與其家人在客廳泡茶、看電視，己○○即向丁○○開口質問：「你
    欠我父親的錢什麼時候要還。」丁○○回稱：「幹你娘，我什麼時候欠你們錢，
    借據拿出來。」等語，二人一言不合，戊○○與己○○竟基於共同毀損之犯意聯
    絡，分持丁○○家中之椅子，砸毀丁○○所有之大理石桌面壹張、茶具組壹組，
    椅子肆張亦因而毀壞（因打落桌上熱水，致丁○○之子乙○○受有右上臂燙傷之
    傷害，此過失傷害部分未據告訴），復共同基於傷害人身體之概括犯意聯絡，戊○○持椅子砸向甲○○（丁○○之妻），甲○○見狀用雙手抵擋，因而受有雙側
    前臂挫傷性瘀血之傷害；丁○○之母丙○○○見狀前來阻擋，戊○○又以腳踢中
    丙○○○的腹部，致丙○○○因腹痛至醫院治療。後於己○○與丁○○互毆時，
    戊○○再與己○○聯手毆打丁○○，致丁○○因而受有鼻子擦挫傷、左頰挫傷瘀
    血及右手腕挫傷瘀血之傷害。
二、案經丁○○、甲○○、丙○○○訴由台南縣警察局歸仁分局報請台灣台南地方法
    院檢察署檢察官偵查起訴。
      理      由
一、訊據上訴人即被告戊○○矢口否認有右揭犯行，辯稱：當天伊從桃園來台南開庭
    ，己○○是伊妻姐夫，伊開庭後，打電話給己○○，他說要帶伊去關廟吃山產，
    當時僅己○○一人進入丁○○家中，伊並未一同進入，己○○進入後不久，伊聽
    到吵架聲，就下車察看，看見己○○將椅子摔落地下，丙○○○亦在現場，伊見
    己○○與丁○○在吵架，就將丙○○○扶到一旁，以免危險，並未持椅子砸毀現
    場及傷害甲○○、丙○○○等人云云。惟查：
（一）本案之起因，據證人己○○證稱：「因我要向丁○○追討他欠我父親劉明誠一
      百三十萬元的債款，他不還又罵我。」（見警卷影印本十六頁）、「因為我一
      進去，我問他和我父親的債務的問題，他說我何時欠你們錢，他就用三字經罵
      我。」（見原審易卷影印本七八頁），即證人丁○○亦不諱言：「那是我小舅
      子向他借錢，我小舅子向他父親借錢向我太太買土地，我小舅子將錢匯到我的
      帳戶，我再拿給我太太，我小舅子和我太太有糾紛，我小舅子有沒有還錢，我
      不知道。錢是我們領走，他們就帶人要向我要。」（見原審易卷影印本七七頁
      ）等各語，二人所述，尚屬相符。足見己○○係因債務問題前往討取滋生事端
      ，合先敘明。
（二）被告戊○○與證人己○○持丁○○所有之椅子砸毀丁○○所有之物，而毀壞之
      物有大理石桌面一張、椅子四張、茶具組一組，業據被害人即證人丁○○、甲○○指訴甚詳，並據證人丙○○○證述屬實（見警卷影印本二、三、六、九、
      偵查卷影印本十六頁、原審易卷影印本八八頁、易緝卷六○、六二、六四、六
      六、六七頁）。而證人己○○對其確有持丁○○所有之椅子砸毀丁○○所有之
      物，亦坦承不諱（見警卷影印本十五頁、偵查卷影印本十、十一頁、原審易卷
      影印本二五、三八、七七、八六頁），並有現場相片三張附警卷二一、二二頁
      可資佐證。足認被告與己○○確有共同毀損丁○○所有上開之物之行為。
（三）原審被告己○○如何夥同被告戊○○傷害丁○○、甲○○受傷，戊○○並以腳
      踢丙○○○腹部致其就醫看診之事實，業據證人丁○○、甲○○、丙○○○分
      別於警訊、偵查中及原審審理時經隔離訊問指訴甚詳（見警卷影印本二、三、
      六、九、十頁、偵查卷影印本十一、十六頁、原審易卷影印本七八、八八頁、
      易緝卷六○、六二、六四至七○頁），互核彼等所供證，均相符合。又丁○○
      確因本件傷害受有鼻子擦挫傷、左頰挫傷瘀血、右手腕挫傷瘀血；甲○○受有
      雙側前壁挫傷性瘀血，丙○○○亦前往就醫看診，有台灣基督教長老教會新樓
      醫院診斷證明書二紙、就醫證明一紙附警卷二五至二七頁足資憑佐。另證人所
      受有上開傷害，與丁○○指稱遭己○○及戊○○打中其右臉頰、甲○○指稱用
      雙手阻擋戊○○砸來之椅子所致之情相符，又據證人丙○○○證稱：「（被告
      問：妳從樓上下來，我是否有扶妳到旁邊，請妳不要過來？答）你沒有說這麼
      好聽。我跟你說我們跟你無怨無仇，你們為何要砸我家。」「（被告問：妳如
      何受傷？答）我當時要拉我媳婦，在前面，才會被你踢到，你才不可能要把我
      扶到旁邊。」等語（原審易緝卷六九、七○頁）。是被告所辯其係前往要將丙○○○扶到一旁，已為證人郭張琴所否認，復無其他證據足以證明，自不足採
      。證人丁○○等人之指訴，堪可信為真實。足證被告確有與己○○聯手共同傷
      害丁○○、甲○○、丙○○○之行為。
（四）證人己○○於原審所證稱：「九十年八月二十二日我在南科工作，要下班，碰
      到被告，他說他要回桃園，我說要回高雄，他叫我載他到高速公路下搭乘遊覽
      車，我說我要順道到關廟一下。」「我當天六點多下班，先到檳榔攤坐一下，
      然後到我妹家吃東西，約七點多時才到郭連家裡去」云云（原審易緝卷七二頁
      ）。核與被告前揭所辯完全不符，已不足取。且高速公路交流道離南科較近，
      與台南縣關廟鄉○○○○段相當長之距離，根本無順道可言。又若己○○所證
      若係屬實，理應先載被告至交流道下讓其北上回家，再獨自一人至關廟鄉找丁○○，豈有順道將被告載至更遠之關廟鄉找丁○○之理？再查，案發當時係當
      日晚上九時三十五分許，業據丁○○證述在卷。又己○○稱係在下班時，被告
      來找；被告則稱來台南開完庭後打電話找己○○等各云云。據此，則其二人見
      面之時應在當日下午五、六時許，己○○既係順道載被告至交流道，豈會至當
      日晚上九時三十五分許，還會一同至丁○○之住處找丁○○討債？故可知被告
      與己○○二人所敘上開情節，難謂合理，己○○顯係專程找被告一同至丁○○
      之住處索取債務，要為明灼。既係同往討債，被告豈會單獨一人留在車上？被
      告稱係勸架，何以未制止己○○之非行，反會將丙○○○扶到旁邊，而丙○○○扶因被告前來勸架，已心存感激，何以仍一再指稱係被告踢其腹部，是被告
      所辯於情難謂相合。
（五）綜右所述，足證被告所辯顯係卸責之詞，不足採信。此外，證人己○○因與被
      告戊○○共同毀損及連續傷害之犯意及犯行，業由原審以其傷害及毀損等罪判
      處有期徒刑及拘役，上訴後，由本院另案判決駁回上訴而告確定，有原審九十
      年度易字第二三八六號、本院九十二年度上易字第二五三號刑事判決可稽（見
      原審易卷影印本九五頁、易緝卷第四七頁），被告與己○○二人有共同毀損及
      連續傷害之犯意及犯行，洵堪認定。本件事證已臻明確，被告於原審聲請對證
      人即郭文祥、甲○○、丙○○○等人進行測謊，本院認已無必要。
二、核上訴人即被告戊○○所為，係犯刑法第二百七十七條第一項傷害罪及第三百五
    十四條毀損罪。被告與己○○間，互有犯意聯絡及行為分擔，均為共同正犯。又
    被告先後多次傷害犯行，時間緊接，犯罪基本構成要件相同，顯係基於概括之犯
    意反覆為之，為連續犯，應依刑法第五十六條規定論以一罪，並依法加重其刑。
    被告所犯上開傷害及損毀二罪，犯意各別，構成要件互異，應分論併罰。
三、原審以被告罪證明確，因予適用刑法第二十八條、第五十六條、第二百七十七條
    第一項、第三百五十四條（其中贅引第五十一條第十款）、第四十一條第一項前
    段，罰金罰鍰提高標準條例第一條前段、第二條之規定，並審酌被告犯罪之動機
    、目的、手段、所造之傷勢及損壞之財物均非重大、犯罪後否認犯行，尚乏悔意
    等一切情狀，就連續傷害人之身體部分，量處有期徒刑三月，毀損部分，量處拘
    役三十日，併均諭知易科罰金之折算標準。本院經核原判決認事用法俱無不合，
    量刑亦稱妥適，被告上訴意旨否認犯罪，指摘原判決不當，非有理由，應予駁回
    。
四、據上論斷，應依刑事訴訟法第三百六十八條，判決如主文。
本案經檢察官王碧霞到庭執行職務。
中    華    民    國      九十三      年      五      月      二十      日
                                  臺灣高等法院臺南分院刑事第四庭
                                      審判長法官  鄭    文    肅
                                            法官  陳    珍    如
                                            法官  高    明    發
右正本證明與原本無異。
不得上訴。
                                      法院書記官  陳    淑    貞
中    華    民    國      九十三      年      五      月      二十一    日
附錄論罪科刑法條：
刑法第二百七十七條：
傷害人之身體或健康者，處三年以下有期徒刑、拘役或一千元以下罰金。
犯前項之罪因而致人於死者，處無期徒刑或七年以上有期徒刑；致重傷者，處三年以
上十年以下有期徒刑。
刑法第三百五十四條：
毀棄、損壞前二條以外之他人之物或致令不堪用，足以生損害於公眾或他人者，處二
年以下有期徒刑、拘役或五百元以下罰金。
